【裁判字號】    97,訴,1922
【裁判日期】    971226
【裁判案由】    搶奪等
【裁判全文】
臺灣板橋地方法院刑事判決              97年度訴字第1922號
公  訴  人  臺灣板橋地方法院檢察署檢察官
被      告  乙○○
                  （現另案於臺灣臺北看守所附設勒戒處所觀
上列被告因搶奪等案件，經檢察官提起公訴（97年度偵字第9577
號），被告於準備程序認罪，本院以簡式審判程序判決如下：
    主  文
乙○○犯竊盜罪，處有期徒刑月，扣案之機車鑰匙壹支沒收；
又犯竊盜罪，處有期徒刑月，扣案之上開機車鑰匙壹支沒收；
又犯竊盜罪，處有期徒刑肆月，扣案之上開機車鑰匙壹支沒收；
又共同犯搶奪罪，處有期徒刑拾月。應執行有期徒刑壹年柒月，
扣案之機車鑰匙壹支沒收。
    事實及理由
一、按除被告所犯為死刑、無期徒刑、最輕本刑為三年以上有期
    徒刑之罪或高等法院管轄第一審案件者外，於第一次審判期
    日前之準備程序進行中，被告先就被訴事實為有罪之陳述時
    ，審判長得告知被告簡式審判程序之旨，並聽取當事人、代
    理人、辯護人及輔佐人之意見後，裁定進行簡式審判程序，
    刑事訴訟法第273 條之1 第1 項定有明文。經核本件被告丙○○所犯係死刑、無期徒刑、最輕本刑為三年以上有期徒刑
    以外之罪，其於準備程序中就被訴事實為有罪之陳述，經法
    官告知簡式審判程序之旨，並聽取公訴人、被告之意見後，
    本院爰依首揭規定，合議裁定由受命法官獨任進行簡式審判
    程序，合先敘明。
二、本件犯罪事實：
    乙○○意圖為自己不法之所有，於民國97年3 月11日上午6
    時45分許，在臺北市○○街67號前，趁無人注意之際，持其
    自備之機車鑰匙1 支，啟動竊取戊○○所有停放該處之車號
    AWV-883 號重型機車，得手後供己代步騎用。其後於同日上
    午7 時20分許，因騎乘上開竊得之機車，騎至臺北縣板橋市
    ○○路○ 段279 號前時，油料耗盡，乃將該機車棄置該處，
    復基於意圖為自己不法所有之犯意，趁無人注意之際，持其
    上開機車鑰匙，啟動竊取洪健銘所有由其父丁○○騎用停放
    該處之車號MDP-292 號重型機車，得手後供己代步騎用。之
    後於同日上午7 時30分許，其騎乘上開竊得機車，駛至臺北
    縣板橋市○○路89巷33號前時，又因該機車油料耗盡，將該
    機車棄置該處，再基於意圖為自己不法所有之犯意，趁無人
    注意之際，以其上開機車鑰匙，啟動竊取劉光要所有由其妻
    甲○○騎用停放該處之車號CDP-661 號重型機車，得手後供
    己代步騎用。其後復與其弟乙○○因缺錢花用，二人竟臨時
    起意，共同基於意圖為自己不法所有之犯意聯絡，於97年3
    月11日上午8 時30分許，由乙○○騎乘上開竊得之車號CDP-
    661 號重型機車，搭載丙○○，在臺北縣新莊市○○○路18
    9 巷口，見己○○騎乘腳踏車，將其所有手提包（內有現金
    新臺幣＜下同＞1070元、志工背心1 件、反光背心1 件、指
    揮棒1 支等物）1 只放置在腳踏車前方置物籃內，即趁己○○騎乘腳踏車不備之際，騎乘機車自後趨近，由丙○○出手
    搶奪己○○上開腳踏車置物籃內之手提包，得手後二人即騎
    車逃逸。適有便衣員警騎乘機車經過，即在民安西路185 號
    前，將其二人騎乘之機車撞倒，並上前逮捕乙○○，丙○○
    （其所涉本件搶奪犯行部分，前業經本院先行審結，判處有
    期徒刑一年在案）則趁機逃逸，將上開搶得之己○○所有手
    提包棄置在民安西路189 巷口。嗣經警逮捕乙○○後，當場
    查得其騎乘行搶之上開機車係竊得贓車，並扣得其所有上開
    行竊所用之機車鑰匙1 支，乙○○並帶同警方先後起獲上開
    竊得棄置之機車，因而查悉上情，丙○○其後亦於97年3 月
    19日檢察官偵查時到案。案經臺北縣政府警察局新莊分局報
    請臺灣板橋地方法院檢察署檢察官偵查起訴。
三、本件證據：
    (一)被告乙○○於審理時之自白、共同被告丙○○於警詢、偵
      查、審理之供證、被害人戊○○、丁○○、甲○○、己○○等於警詢、偵查之指證。
    (二)卷附之臺北縣政府警察局新莊分局搜索、扣押筆錄、扣案
      物品照片、贓物認領保管單、車籍查詢資料、失竊車輛協
      尋、尋獲電腦輸入單等可稽。
四、核被告乙○○上開所為，分別係犯刑法第320 條第1 項之竊
    盜罪三次、同法第325 條第1 項之搶奪罪。其上開所犯搶奪
    罪與共同被告乙○○間，有犯意連絡及行為分擔，為共同正
    犯。又其上開所犯三次竊盜罪、搶奪罪，犯罪時地、被害人
    不同，顯係基於各別犯意為之，應予分論併罰。爰審酌被告
    之素行、各罪犯罪之動機、目的、手段、方法、共犯情節、
    對社會治安、被害人所生危害、所得不法利益及犯後坦承之
    態度等一切情狀，各量處如主文所示之刑，並定其應執行之
    刑，以資懲儆。扣案之機車鑰匙1 支，係被告所有供犯上開
    三次竊盜所用之物，應予依法沒收。至扣案之雨褲1 件、安
    全帽1 頂等物，非專供被告共犯本件搶奪犯罪所用之物，故
    均不予沒收，附此敘明。
五、依刑事訴訟法第273 條之1 第1 項、299 條第1 項前段、第
    310 條之2 、第454 條，刑法第28條、第320 條第1 項、第
    325 條第1 項、第51條第5 款、第38條第1 項第2 款，刑法
    施行法第1 條之1，判決如主文。
六、如不服本判決，得自收受送達之日起10日內向本院提出上訴
    狀（須附繕本）。
本案經檢察官張慶林到庭執行職務
中    華    民    國    97    年    12    月    26    日
                    刑事第十一庭  法  官  彭  全  曄
以上正本證明與原本無異。
如不服本判決應於收受送達後十日內向本院提出上訴書狀，並應
敘述具體理由；其未敘述上訴理由者，應於上訴期間屆滿後二十
日內向本院補提理由書（均須按他造當事人之人數附繕本）「切
勿逕送上級法院」。
                                  書記官  林  怡  秀
中    華    民    國    97    年    12    月    26    日
附錄本案論罪科刑法條全文：
中華民國刑法第320條
意圖為自己或第三人不法之所有，而竊取他人之動產者，為竊盜
罪，處5年以下有期徒刑、拘役或5百元以下罰金。
意圖為自己或第三人不法之利益，而竊佔他人之不動產者，依前
項之規定處斷。
前二項之未遂犯罰之。
中華民國刑法第325條
意圖為自己或第三人不法之所有，而搶奪他人之動產者，處6月
以上5年以下有期徒刑。
因而致人於死者，處無期徒刑或 7 年以上有期徒刑，致重傷者，
處 3 年以上 10 年以下有期徒刑。
第 1 項之未遂犯罰之。


司法院資訊處製作；財團法人民間司法改革基金會備份。
